臺灣新北地方法院民事裁定
111年度家調裁字第128號
聲  請  人  許品涵  
法定代理人  黃卉敏  
相  對  人  許恒耀  

代  理  人  許隆結  
上列當事人間請求確認親子關係不存在事件，本院裁定如下：
    主    文
確認聲請人甲○○（女，民國000年0月00日生，身分證統一編號：
Z000000000號）與相對人乙○○（男，民國00年0月00日生，身分
證統一編號：Z000000000號）間之親子關係不存在。
程序費用由聲請人負擔。
    理    由
一、本件聲請意旨略以：聲請人之母丙○○於民國100年7月19日產
    下聲請人，而丙○○與相對人於101年11月16日結婚，聲請人
    並登記因生父母結婚而準正為相對人之婚生子女，然聲請人
    與相對人並無血緣關係，爰依法聲請裁判如主文所示，及聲
    請法院依家事事件法第33條規定逕為裁定等語。
二、相對人方面：對聲請人之主張及親子鑑定報告沒有意見，並
    聲請法院依家事事件法第33條規定逕為裁定等語。
三、按當事人就不得處分之事項，其解決事件之意思已甚接近或
    對於原因事實之有無不爭執者，得合意聲請法院為裁定。法
    院為前項裁定前，應參酌調解委員之意見及家事調查官之報
    告，依職權調查事實及必要之證據，並就調查結果使當事人
    或知悉之利害關係人有陳述意見之機會。當事人聲請辯論者
    ，應予准許。前二項程序，準用民事訴訟法第一編第二章第
    三節關於訴訟參加之規定，家事事件法第33條定有明文。查
    本件兩造合意聲請本院以裁定終結本件家事事件，本院自應
    依前揭規定為裁定，合先敘明。
四、經查，聲請人主張之前揭事實，業據其提出戶籍謄本、出生
    證明書、柯滄銘婦產科基因飛躍生命科學實驗室親緣DNA鑑
    定報告書為證，並有全戶戶籍資料查詢結果在卷可稽。觀諸
    前開鑑定報告書載明略以：「結論：根據以上分析結果，可
    以排除乙○○與甲○○之親子關係。」等語，是聲請人主張其與
    相對人無血緣關係乙情，應與真實相符。
五、按就法律上所定親子關係或收養關係有爭執，而有即受確認
    判決之法律上利益者，得提確認親子或收養關係存在或不存
    在之訴，家事事件法第67條第1項定有明文。所謂「即受確
    認判決之法律上之利益」，係指因法律關係之存否不明確，
    致原告在私法上之地位有受侵害之危險，此項危險得以對於
    被告之確認判決除去之者而言。又確認親子關係存否之訴，
    縱就親子關係之存否當事人間並無爭執，但如因虛偽之出生
    登記，有更正戶籍上之記載（參見戶籍法第24條、戶籍法施
    行細則第13條第1項第12款），使身分關係明確之必要時，
    該當事人間亦應認有確認之利益。次按非婚生子女，其生父
    與生母結婚者，視為婚生子女，民法第1064條雖定有明文，
    惟民法第1064條之非婚生子女準正為婚生子女，必以實際上
    有親子血緣關係為前提。本件兩造並無任何親子血緣關係，
    業經本院認定如前，自無民法第1064條準正之適用。則戶籍
    資料上有關相對人因與聲請人生母丙○○結婚後，聲請人為相
    對人婚生子女之記載，即足使聲請人之法律上地位有受侵害
    之危險，並得依確認兩造間親子關係不存在之判決，以除去
    此種不安之狀態，揆諸前揭說明，聲請人自有即受本件確認
    判決之法律上利益，是聲請人請求確認其與相對人間之親子
    關係不存在，於法即無不合，應予准許。
六、本件聲請人之請求，於法有據，已如前述。然確認親子關係
    存否事件，依法需藉由法院裁判始能還原真實身分，相對人
    僅依法消極應訴，應認相對人所為乃屬伸張或防衛身分權所
    必要，本院因認本件程序費用應由聲請人負擔，較為公允。
七、據上論結，聲請人所請有理由，裁定如主文。　　　　
中　　華　　民　　國　　111 　年　　11　　月　　22　　日
                  家事第一庭    法  官　蔡甄漪

以上正本係照原本作成。
如對本裁定抗告，須於裁定送達後10日之不變期間內，向本院提
出抗告狀，並繳納抗告費新臺幣1,000元。
中　　華　　民　　國　　111 　年　　11　　月　　22　　日
                                書記官　林佳穎